臺灣臺中地方法院刑事判決
110年度金簡上字第29號
上  訴  人  臺灣臺中地方檢察署檢察官
被      告  陳大發


上列上訴人因被告違反洗錢防制法案件，不服本院110年度豐金
簡字第18號中華民國110年10月29日第一審簡易判決(原聲請簡易
判決處刑案號：110年度偵字第28620號)，提起上訴，本院管轄
之第二審合議庭判決如下：
    主    文
上訴駁回。
    犯罪事實及理由
一、本案經本院合議庭審理結果，認原審簡易判決認事用法及量
    刑均無不當，應予維持，均引用如附件原審簡易判決記載之
    犯罪事實、證據及理由(含聲請簡易判決處刑書)。
二、檢察官上訴意旨略以：告訴人陳惠卿、陳竫芸、紀政宏、張
    慧珠及林寶玉受騙金額合計高達新臺幣(下同)103萬元，被
    告陳大發未積極與告訴人和解並賠償，犯後態度不佳，又被
    告可預見提供金融帳戶給第三人可能會被作為詐欺工作，仍
    執意為之，顯有不確定故意，原審判決判處有期徒刑5月，
    併科罰金新臺幣2萬元，尚嫌過輕，難收懲儆之效，自難謂
    符合罪刑相當原則，告訴人請求上訴非無理由，請撤銷原判
    決，更為適當合法之判決等語。
三、經查：
  ㈠按關於刑之量定，係實體法上賦予法院得為自由裁量之事項
    ，苟已斟酌刑法第57條各款所列情狀，而未逾越法定刑度，
    或濫用其權限，即不得任意指摘為違法，最高法院分別著有
    72年台上字第6696號、75年台上字第7033號等判例及95年度
    台上字第7315號、95年度台上字第7364號等判決意旨足供參
    照；又在同一犯罪事實與情節，如別無其他加重或減輕之原
    因，下級審法院量定之刑，亦無過重或失輕之不當情形，則
    上級審法院對下級審法院之職權行使，原則上應予尊重，最
    高法院亦著有85年度台上字第2446號判決要旨足供參照。
  ㈡本案檢察官雖以原審量刑過輕為由提起上訴，惟查本案被告
    所犯刑法第30條第1項前段、第339條第1項之幫助犯詐欺取
    財罪及刑法第30條第1項前段、洗錢防制法第14條第1項之幫
    助洗錢罪，其詐欺取財罪之法定本刑原為「5年以下有期徒
    刑、拘役或科或併科50萬元以下罰金」，又一般洗錢罪之法
    定本刑則為「7年以下有期徒刑，併科新臺幣5百萬元以下罰
    金」。而本案被告屬幫助犯，依刑法第30條第2項規定，按
    正犯之刑減輕之。原審就被告所涉幫助洗錢等犯行，認被告
    所犯上開各罪為想像競合犯，依刑法第55條前段規定，從一
    重之幫助洗錢罪處斷，並依刑法第47條第1項關於累犯加重
    其刑之規定及刑法第30條第2項關於幫助犯減輕其刑之規定
    ，被告同時有上開刑之加重及減輕事由，依法先加後減之，
    並審酌被告為圖一己私利，輕率提供本案帳戶之存摺、提款
    卡（含密碼）及印章予真實姓名年籍不詳、綽號「阿龍」之
    男子及其所屬詐欺集團使用，已生隱匿詐欺犯罪所得去向之
    作用，徒增追索最末端取得犯罪所得行為人之困難，法治觀
    念實屬淡薄，所為實不足取，誠應非難；考量被告犯罪動機
    ，暨其教育程度，家庭經濟生活狀況，及於犯罪後否認犯行
    之犯後態度等一切情狀，量處有期徒刑5月，併科罰金新臺
    幣2萬元，罰金如易服勞役，以新臺幣1,000元折算1日之折
    算標準，要無任何違法或罪刑顯不相當之處。實難謂原審有
    何違法失當可言，故本件原審審酌被告於本案犯罪情節之各
    種情狀，所諭知判處之刑度，亦稱妥適。從而，原審之認事
    、用法及量刑，均稱適法妥當，要無違誤之處。是檢察官提
    起本件上訴，並無理由，應予駁回。
四、末按被告於第二審經合法傳喚，無正當之理由不到庭者，得
    不待其陳述，逕行判決，刑事訴訟法第371條定有明文。對
    於簡易判決處刑不服而上訴者，得準用上開規定，此觀諸刑
    事訴訟法第455條之1第3項之規定自明。查本案被告業經合
    法傳喚，無正當理由不到庭，此有本院送達審理程序傳票之
    送達證書1紙在卷可稽(見本院110年度金簡上字第29號卷宗
    第53頁)，爰依前開規定，本院不待其陳述，逕為判決，亦
    附敘明。
據上論斷，應依刑事訴訟法第455條之1第1項、第3項、第368條
、第371條，判決如主文。
本案經檢察官楊仕正聲請以簡易判決處刑及提起上訴，檢察官朱
介斌到庭執行職務。
中　　華　　民　　國　 111　　年　　1 　　月　　18　　日
　　　　　　　　　刑事第十五庭審判長法　官　簡佩珺
                                    法  官  張雅涵
                                    法  官  湯有朋
以上正本證明與原本無異。
不得上訴。
　　　　　　　　　　　　　　　　　　書記官   黃美雲
中　　華　　民　　國　　111 　年　　1 　　月　　18　　日
附件：本院110年度豐金簡字第18號刑事簡易判決